【裁判字號】    94,勞再易,19
【裁判日期】    950329
【裁判案由】    恢復工作等
【裁判全文】
臺灣高等法院民事裁定                94年度勞再易字第19號
再  審原告  乙○○
再  審被告  中華商業銀行股份有限公司
法定代理人  甲○○
上列當事人間因恢復工作等事件，再審原告對於中華民國94年11
月9日本院94年度勞再易字第14號確定判決，提起再審之訴，本
院裁定如下：
    主  文
再審之訴駁回。
再審訴訟費用由再審原告負擔。
    理  由
一、按「提起再審之訴，應依民事訴訟法第501條第1項第4款表
    明再審，及關於再審理由並遵守不變期間之證據，此為必須
    具備之程式。所謂表明再審理由，必須指明確定判決有如何
    合於法定再審事由之具體情事始為相當，倘僅泛言有何條款
    之再審事由，而無具體情事者，仍難謂已合法表明再審事由
    。既未合法表明再審事由，即為無再審之事由，性質上無庸
    命其補正。」、「對確定判決提起再審之訴，應以有民事訴
    訟法第496條第1項各款之原因為限，此項原因亦即再審理由
    ，必須於訴狀中表明之（見同法第501條第1項第4款)，否則
    其訴即屬不合法，毋庸命其補正，逕以裁定駁回之。」（最
    高法院61年度台再字第137號、70年度台再字第35號判例意
    旨參照）。又當事人提起再審之訴或聲請再審，雖聲明係對
    某件再審判決或裁定為再審，但審查其再審訴狀理由，實為
    指摘原確定裁判或前次之再審裁判如何違法，而對該聲明不
    服之再審判決或裁定，則毫未指明有如何法定再審理由。此
    種情形，可認為未合法表明再審理由，逕以其再審之訴為不
    合法駁回之。（最高法院69年度第3次民事庭會議決定(一)及
    最高法院69年度台聲字第123號判例意旨參照）。
二、查本院94年度勞再易字第14號再審判決，係認再審原告對本
    院92年度勞上易字第109號原確定判決所提再審之訴顯無再
    審理由，逕以判決駁回，有本院94年度勞再易字第14號判決
    在卷可憑，然本件再審原告於本次再審起訴狀，僅泛言於本
    院92年度勞上易字第109號原確定判決進行中，曾主張再審
    原告與再審被告間未合意終止僱傭關係，且再審被告所稱之
    資遣費於民國（下同）91年10月30日撥入再審原告帳號後，
    立即一毛不剩的轉出，顯見再審原告並未支領所謂的資遣費
    ，本院92年度勞上易字第109號原確定判決有足以影響於判
    決之重要證物漏未斟酌等語，指摘本院92年度勞上易字第10
    9號原確定裁判如何違法，惟對本次聲明不服之本院94年度
    勞再易字第14號再審判決，究有何合於民事訴訟法第496條
    、第497條規定之再審理由，則毫未表明，有再審原告提起
    本件再審之訴起訴狀可憑，再審原告既僅針對原確定判決指
    摘如何違法，而未及於本院94年度勞再易字第14號再審判決
    ，揆諸首揭說明，顯難認其再審之訴為合法，應予駁回。
據上論結，本件再審之訴為不合法，裁定如主文。
中    華    民    國    95    年    3     月    29    日
                  民事民十五庭審判長法  官 黃騰耀
                                    法  官 黃國永
                                    法  官 李媛媛
正本係照原本作成。
不得抗告。
中    華    民    國    95    年    3     月    31    日
                                    書記官 秦仲芳


司法院資訊處製作；財團法人民間司法改革基金會備份。
